臺灣嘉義地方法院刑事判決　　　　　　96年度交簡上字第67號
上　訴　人
即　被　告　乙○○
上列上訴人即被告因公共危險案件，不服本院嘉義簡易庭中華民
國96年6月25日96年度嘉交簡字第574號第一審判決（聲請簡易判
決處刑書案號：臺灣嘉義地方法院檢察署96年度偵字第4586號）
，提起上訴，本院管轄之第二審合議庭判決如下：
    主  文
上訴駁回。
乙○○緩刑貳年。並應於判決確定後肆個月以內向公庫支付新臺
幣參萬元。
    事  實
一、乙○○明知飲用酒類後不得駕駛動力交通工具，於民國96年
    5月6日下午17時許，在嘉義市○○路之朋友住處內飲用6瓶
    啤酒後，已達不能安全駕駛動力交通工具之狀態，竟仍於96
    年5月6日晚上11時40分許，騎乘車牌號碼ZTW-465號輕型機
    車，沿嘉義市○區○○路由南往北方向逆向行駛。途經嘉義
    市區○○路地○道出口處時，因酒力發作導致注意能力降低
    ，不慎先後與吳政賢所駕駛之車牌號碼1396-LS號自用小客
    車，及甲○○所駕駛之車牌號碼6890-LT號自用小客車發生
    碰撞，經送醫救治並抽血檢驗後，測得乙○○之血液中酒精
    濃度高達262MG/DL（換算呼氣酒精濃度為1.14MG/L），始行
    查獲。
二、案經嘉義市警察局第一分局報告臺灣嘉義地方法院檢察署檢
    察官偵查起訴。
    理  由
一、上揭事實業據上訴人即被告於警詢及偵審時自白不諱，並有
    吐氣所含酒精濃度測試單、刑法第185條之3案件測試觀察紀
    錄表、舉發違反道路交通管理事件通知單影本、道路交通事
    故現場圖、道路交通事故調查報告表（一）（二）、移置保
    管車輛收據各1紙、現場照片13張在卷可稽；綜上事證，被
    告自白確與事實相符，要屬無疑；本案事證明確，被告犯行
    ，應堪認定。
二、原審以被告違反刑法第185條之3 公共危險犯行罪證明確，
    因依刑法第1853條之3、第41條第1 項前段，刑法施行法第
    1條之1 第1 項、第2 項後段之規定，逕以簡易判決判處被
    告有期徒刑4月，並諭知如易科罰金以新臺幣1千元折算1日
    之標準。經核其認事用法均無違誤，被告提起上訴，既未指
    明原審判決違誤或不當之處，徒以原審量刑太重為由，請求
    撤銷改判云云。惟按刑之量定，係實體法上賦予法院得為自
    由裁量之事項，倘其未有逾越或濫用法律所規定裁量之外部
    及內部性界限，並符合法規範之體系及目的，遵守一般有效
    之經驗及論理法則，即不得任意指為違法（最高法院75 年
    台上字第7033號判例參照）。原審基於調查審理所認定之事
    實，斟酌被告品行、犯罪之動機、目的、手段、所生損害等
    一切情狀而為量刑，尤已將被告犯後態度列入考量之範圍，
    並依刑法第57條所定各款犯罪情狀之規定，在法定刑度內而
    為量刑，妥適反應其所認定之犯罪事實與全案情節，尚無失
    出，被告上訴意旨之指摘，自無理由，應予駁回。
三、查被告未曾因故意犯罪受有期徒刑以上刑之宣告，有被告之
    臺灣高等法院被告前案紀錄表在卷可參，此次因一時失慮，
    觸犯本案犯行，經此偵審程序，當知所警惕，信無再犯之虞
    ，，又已賠償被害人甲○○、吳政賢汽車修理費用，雙方達
    成調解，有嘉義市東區調解委員會調解筆錄附卷可參，年僅
    22 歲，智慮非深，本院認其所受宣告之刑，以暫不執行為
    適當，併予宣告緩刑2年，用啟自新，並依同條第2項第4款
    命被告並應於判決確定後4個月以內向公庫支付如主文所示
    之金額，以勵自新。又被告若未於上開期限內向公庫支付上
    開金額，緩刑得予撤銷，附此敘明。
據上論斷，應依刑事訴訟法第455條之1第1項、第3項、第368條
、刑法第74條第1項第1款、第2項第4款、第93條第1項第2款，判
決如主文。
本案經檢察官陳慧玲到庭執行職務。
中　　華　　民　　國　　96　　年　　9 　　月　　27　　日
                  刑事第五庭審判長  法　官　林信旭
                                    法  官  張道周
                                    法  官  洪嘉蘭
上列正本證明與原本無異。
本件不得上訴。
中　　華　　民　　國　　96　　年　　9 　　月　　27　　日
                                     書記官　吳明蓉
附錄論罪法條全文：
中華民國刑法第185條之3
（重大違背義務致交通危險罪）
服用毒品、麻醉藥品、酒類或其他相類之物，不能安全駕駛動力
交通工具而駕駛者，處1年以下有期徒刑、拘役或3萬元以下罰金
。
